【裁判字號】    90,上易,2073
【裁判日期】    901025
【裁判案由】    賭博
【裁判全文】
臺灣高等法院臺中分院刑事判決                民國九十年度上易字第二○七三號
    上  訴  人  臺灣彰化地方法院檢察署檢察官
    被      告  甲○○
右上訴人因被告賭博案件，不服臺灣彰化地方法院中華民國九十年六月二十一日第一
審判決（民國九十年度易字第五○七號，起訴案號：臺灣彰化地方法院檢察署民國九
十年度偵字第一六四九號，併辦案號：臺灣嘉義地方法院檢察署九十年度偵字第二五
四七號），提起上訴及移送併辦（臺灣苗栗地方法院檢察署九十年度偵字第三三五一
號），本院判決如左：
    主      文
原判決撤銷。
甲○○連續在公共場所賭博財物，處罰金壹萬伍仟元，如易服勞役，以參佰元折算壹
日。
扣案之撲克牌拾貳張、新台幣貳萬肆仟貳佰元、桌子貳張均沒收。
    事      實
一、甲○○曾有多次賭博前科，最近一次於民國（下同）八十八年間，因賭博案件，
    經本院判處有期徒刑十一月確定，甫於八十九年十月三日執行完畢。猶不思悔改
    ，復基於賭博之概括犯意，先後於九十年二月二十日晚間，及同年四月十六日晚
    間，分別在彰化縣鹿港鎮○○路○○街口天喜夜市場，及嘉義縣大林鎮平林里平
    林夜市場內，多數人聚集之公共場所，擺設其所有賭桌一張，由甲○○作莊，在
    桌上擺放三張撲克牌，其中一張做有紅色心型記號，經莊家以技巧性手法，移動
    該三張撲克牌之位置後，由賭客以新台幣（下同）五十元至一千元不等之金錢押
    注，若押中做有紅色心型記號之撲克牌者，莊家以一比一之賠率給付金錢於賭客
    ，未押中者，則由莊家贏得賭客所押注之金錢，連續與他人賭博財物。嗣於同年
    二月二十日十九時五十分許，在上開天喜夜市場為警查獲，扣得賭具撲克牌六張
    、賭資六千二百元；復於同年四月十六日二十一時許，在上開平林夜市場，扣得
    賭具撲克牌三張、賭資一千五百元及其所有供賭博所用之桌子一張。復承前之概
    括犯意，又於九十年五月二日晚上八時許，在苗栗縣頭份鎮○○路與信義路口之
    公共場所，以上開同一方法賭博財物，為警查獲，並扣得其所有之樸克牌三張，
    賭資一萬六千五百元及其所有供賭博所用之桌子一張。
二、案經彰化縣警察局鹿港分局報告臺灣彰化地方法院檢察署檢察官偵查起訴及嘉義
    縣警察局民雄分局報告臺灣嘉義地法院檢察署移送併案審理。
    理      由
一、訊據被告甲○○，對於右揭事實坦承不諱，並有扣案之賭具撲克牌十二張、賭資
    二萬四千二百元、桌子二張、照片二幀可資佐證，被告自白核與事實相符，本件
    事證明確，其犯行洵堪認定。
二、核被告甲○○所為，係犯刑法第二百六十六條第一項前段之賭博罪。其先後三次
    犯行，時間緊接，觸犯構成要件相同之罪名，顯係基於概括之犯意反覆為之，應
    依連續犯規定，論以一罪，並加重其刑。又被告於九十年五月二日之犯行，雖未
    經起訴，惟與起訴事實有連續犯之裁判上一罪關係，本院自得一併審理。
三、原審以被告罪證明確，予以論罪科刑，原無不合，惟查被告於九十年五月二日之
    犯行，原判決未及審酌，尚有未洽，檢察官上訴意旨執此指摘原判決不當，為有
    理由，應由本院將原判決撤銷改判，爰審酌被告有多次賭博前科、素行不良、所
    得利益，及其犯罪之動機、目的、手段、所生之危害並犯罪後之態度等一切情狀
    ，量處如主文第二項所示之刑，並諭知易服勞役之折算標準，以示懲儆。扣案之
    撲克牌十二張，為當場賭博之器具，應依刑法第二百六十六條第二項規定宣告沒
    收；賭資二萬四千二百元，雖非置於賭檯或兌換籌碼處，惟亦屬因犯罪所得或供
    犯罪所用之物，桌子一張，為供賭博所用之物，均為被告所有，業據其供承明確
    ，應分別依刑法第三十八條第一項第二款、第三款之規定宣告沒收。
四、嘉義縣警察局民雄分局移送意旨另以：甲○○於九十年四月十六日晚間，在嘉義
    縣大林鎮平林里平林夜市場，做莊公然招攬逛夜市之不特定人，聚眾賭玩俗稱「
    三公仔」之賭博，因認被告甲○○涉有刑法第二百六十八條之聚眾賭博罪嫌云云
    。惟按刑法第二百六十八條之所謂「聚眾」，參酌司法院釋字第一四五號解釋「
    所謂多數人包括特定之多數人在內」之旨意，「聚眾」係指聚集不特定多數人及
    特定多數人而言。本件被告賭博之方法，係由被告擔任莊家，與參賭之賭客利用
    三張撲克牌對賭，且扣案之賭資分別為六千二百元與一千五百元，以每次押注賭
    金為五十元至一千元觀之，難認已構成聚集不特定多數人或特定多數人賭博之要
    件，被告應僅係與少數人對賭，移送意旨認被告另涉聚眾賭博罪嫌，容有未洽，
    附此敘明。
據上論斷，應依刑事訴訟法第三百六十九條第一項前段、第三百六十四條、第二百九
十九條第一項前段、刑法第五十六條、第二百六十六條第一項前段、第二項、第四十
二條第二項、第三十八條第一項第二款、第三款、罰金罰鍰提高標準條第一條前段、
第二條，判決如主文。
本案經檢察官乙○○到庭執行職務。
中      華      民      國      九十       年     十      月   二十五   日
                                臺灣高等法院臺中分院刑事第五庭
                                      審判長法  官  袁  從  楨
                                            法  官  郭  同  奇
                                            法  官  胡  森  田
右正本證明與原本無異。
不得上訴。
                                            書記官  王  瑩  澤
中      華      民      國      九十       年     十      月   二十六   日
                                                                        Ｒ


司法院資訊處製作；財團法人民間司法改革基金會備份。
